【裁判字號】    98,再易,10
【裁判日期】    980624
【裁判案由】    損害賠償
【裁判全文】
臺灣高等法院高雄分院民事判決          98年度再易字第10號
再審原告    乙○○
再審被告    板信資產管理股份有限公司
法定代理人  丙○○
再審被告    丁○○
            甲○○○
上列當事人間請求損害賠償事件，再審原告對於民國98年4 月29
日本院98年度上易字第25號及民國97年10月22日臺灣高雄地方法
院97年度訴字第950 號確定判決提起再審，本院判決如下：
    主  文
再審之訴駁回。
再審訴訟費用由再審原告負擔。
    事 實 及 理 由
一、再審原告方面：
（一）聲明：求為判決：(一)本院98年度上易字第25號及臺灣高雄
      地方法院97年度訴字第950 號確定判決均廢棄。(二)再審被
      告丁○○與再審被告板信資產管理股份有限公司（下稱板
      信公司）間於民國94年12月7 日就坐落高雄市○○區○○
      段689 地號土地上鋼筋混凝土造18層樓房中之第1 層房屋
      （建號3349號、門牌號碼高雄市○○區○○街28號）所為
      之買賣行為應予撤銷。(三)再審被告板信公司應將前開房屋
      所有權於民國94年12月30日以買賣為原因所為之移轉登記
      予以塗銷。(四)再審被告甲○○○與再審被告板信公司間於
      民國95年3 月22日就前開18層樓房第1 層（建號3350號、
      門牌號碼高雄市○○區○○街30號）所為之買賣應予撤銷
      。(五)再審被告板信公就前開房屋所有權於民國95年4 月11
      日以買賣為原因所為之移轉登記予以塗銷。(六)再審及前程
      序第一、二審訴訟費用由再審被告負擔。
（二）陳述略稱：再審原告提起本件撤銷買賣行為時，於第一、
      二審既一再主張係因再審被告丁○○、甲○○○受託登記
      為系爭房屋之所有權人，伊等未經再審原告之同意，不得
      擅自處分系爭房屋之所有權，是再審原告係主張再審原告
      與再審被告丁○○、甲○○○間就系爭房屋有信託關係存
      在，再審被告丁○○、甲○○○根據信託關係有將系爭房
      屋在該房屋所擔保之債務還清之後，將系爭房屋返還登記
      與再審原告之義務。二審審判卷第40、49頁所載再審原告
      自認與再審被告丁○○、甲○○○間無借貸及其他債權債
      務關係，當然是指除前述信託關係之債權債務關係外，無
      其他債權債務關係而言，是二審確定判決置再審原告在一
      、二審主張信託關係於不顧，錯誤適用有關自認之法規，
      認再審原告與再審被告丁○○、甲○○○間無借貸及其他
      債權債務關係，不得依據民法第244 條第2 項之規定撤銷
      再審被告間就系爭房屋所為之買賣行為及塗銷系爭房屋所
      有權之移轉登記云云，自屬適用法規顯有錯誤，再審原告
      自得依民事訴訟法第496 條第1 項第1 款之規定，以再審
      之訴聲明不服等語。
二、再審被告方面：未據提出聲明或陳述。
三、本院依職權調閱上開一、二審確定判決案卷，以查明再審原
    告收受確定判決之日期及訴訟標的之價額。
四、經查，再審原告於本件確定判決一、二審時，固曾提及其將
    系爭房屋（按指28號1 樓及30號1 樓）信託登記為丁○○、
    甲○○○所有，但再審原告自陳其與再審被告丁○○、甲○
    ○○間並無借貸及其他債權債務關係存在（本院前開確定判
    決所載不爭執事項(三)），並主張依民法第244 條第2 項規定
    之撤銷權請求判決，而再審原告雖曾述及系爭房屋係其信託
    登記為再審被告丁○○、甲○○○名義所有，但並未依信託
    關係為主張請求，則本院原確定判決依據本件再審原告主張
    之民法第244 條第2 項規定撤銷權之法律關係予以審理判決
    ，即無適用法規顯有錯誤之可言。是則再審原告主張原確定
    判決有民事訴訟法第496 條第1 項第1 款規定之適用法規顯
    有錯誤之情形，據為其再審理由，尚無可採。從而，其執此
    提起本件再審之訴，為顯無理由，應予駁回，並不經言詞辯
    論為之。
五、據上論結，本件再審之訴為顯無理由，依民事訴訟法第502
    條第2 項、第78條，判決如主文。
中    華    民    國    98    年    6     月    24    日
                            民事第一庭
                                審判長法官  黃金石
                                法      官  謝肅珍
                                法      官  林健彥
以上正本證明與原本無異。
本件不得上訴。
中    華    民    國    98    年    6     月    25    日
                                書  記  官  魏文常


司法院資訊處製作；財團法人民間司法改革基金會備份。
